# 有查询真伪发票的系统吗？

提问人：ahqsysp2012 时间：2012-04-28 09:12:17
在做审计时，有时怀疑发票时假的，但是苦于没有办法。请问是查询真伪发票的系统吗？

回答人：chenyiwei
一般可以到开票方主管税务机关（根据票种区分国税和地税）的网站查询。税务局的网站很多都提供这种发票真伪查询服务。